臺灣板橋地方法院民事裁定　　　　　　　94年度聲字第100 號
聲　請　人　國防部軍備局
法定代理人　盧林賜
代　理　人　王昧爽律師
相　對　人　乙○○
　　　　　　丁○○
　　　　　　戊○○
　　　　　　丙○○
　　　　　　甲○○
　　　　　　己○○　原住臺北縣.
上列當事人間請求遷讓房屋事件，聲請人聲請確定訴訟費用額，
本院裁定如下：
    主  文
本件相對人丁○○應賠償聲請人之訴訟費用額確定為新臺幣陸仟
壹佰零捌元，並應自本裁定送達之翌日起至清償日止，加給按週
年利率百分之五計算之利息。
本件相對人丙○○應賠償聲請人之訴訟費用額確定為新臺幣肆仟
零柒拾貳元，並應自本裁定送達之翌日起至清償日止，加給按週
年利率百分之五計算之利息。
本件相對人甲○○應賠償聲請人之訴訟費用額確定為新臺幣捌仟
壹佰肆拾肆元，並應自本裁定送達之翌日起至清償日止，加給按
週年利率百分之五計算之利息。
本件相對人戊○○應賠償聲請人之訴訟費用額確定為新臺幣肆仟
柒佰伍拾壹元，並應自本裁定送達之翌日起至清償日止，加給按
週年利率百分之五計算之利息。
本件相對人乙○○應賠償聲請人之訴訟費用額確定為新臺幣壹萬
壹仟伍佰拾捌元，並應自本裁定送達之翌日起至清償日止，加
給按週年利率百分之五計算之利息。
本件相對人己○○應賠償聲請人之訴訟費用額確定為新臺幣壹萬
貳仟零壹拾貳元，並應自本裁定送達之翌日起至清償日止，加給
按週年利率百分之五計算之利息。
    理  由
一、按法院未於訴訟費用之裁判確定其費用者，第一審受訴法院
    於該裁判有執行力後，應依聲請以裁定確定之，又該確定之
    訴訟費用額，應於裁定送達之翌日起，加給法定利率計算之
    利息，民事訴訟法第91條第1項及第3項分別定有明文。
二、本件聲請人與相對人間請求遷讓房屋事件，經本院91年度訴
    字第2135號判決訴訟費用由相對人乙○○負擔3/10，由相對
    人丁○○、甲○○各負擔2/10，餘由相對人丙○○、己○○
    、戊○○負擔。嗣因相對人乙○○、丁○○、戊○○、甲○○、丙○○對該判決不服提起上訴，經臺灣高等法院93年度
    重上字第268 號判決第一、二審訴訟費用除確定部分外由相
    對人丁○○負擔9%、由相對人丙○○負擔6%、由相對人甲○○負擔12%、由相對人戊○○負擔7 %、由相對人乙○○負擔
    17%，餘由聲請人負擔，並確定在案。
三、經本院調卷審查後，相對人應負擔之訴訟費用額，依後附計
    算書確定如主文所示之金額。
四、依民事訴訟法第91條、第93條，裁定如主文。
中　　華　　民　　國　　94　　年　　 2    月    25    日
                  民事第一庭    法　官　周舒雁
以上正本證明與原本無異。
如對本裁定抗告，須於裁定送達後10日內向本院提出抗告狀，並
應繳納抗告裁判費新臺幣1,000元。
中　　華　　民　　國　　94　　年　　 2    月    25    日
                                書記官　張坤校
 計算書：
┌──┬───────┬───────┬───────┐
│編號│項          目│金額（新臺幣）│備　　　　　註│
├──┼───────┼───────┼───────┤
│  │第一審裁判費  │     78,129元 │由聲請人預納。│
├──┼───────┼───────┼───────┤
│  │第一審送達郵費│       1,642元│由聲請人預納2,│
│    │              │              │040元，支出1,6│
│    │              │              │42元，餘398元 │
│    │              │              │業經退還聲請人│
│    │              │              │。            │
├──┼───────┼───────┼───────┤
│  │第一審差旅費  │         500元│由聲請人預納。│
├──┼───────┼───────┼───────┤
│  │第一審測量費  │       4,450元│由聲請人預納。│
├──┼───────┼───────┼───────┤
│  │第一審公示送達│      35,400元│由聲請人預納。│
│    │登報費        │              │              │
├──┼───────┼───────┼───────┤
│  │第二審裁判費  │      66,395元│由相對人乙○○│
│    │              │              │、丁○○、楊世│
│    │              │              │學、甲○○、陳│
│    │              │              │宗懷預納。    │
├──┴───────┼───────┼───────┤
│    合        計    │     186,516元│              │
├──────────┴───────┴───────┤
│附註：（元以下四捨五入）                            │
│相對人應負擔之訴訟費用額為：                        │
│(一)第一審訴訟費用額確定部分應由相對人己○○負擔：    │
│  即 (＋＋＋＋)×1/10 ＝12,012元。該部分均│
│  由聲請人於第一審預納，故此12,012元即己○○應賠償聲│
│  請人之訴訟費用額。                                │
│(二)第一、二審訴訟費用除確定部分外，相對人丁○○應負擔│
│  9%、相對人丙○○應負擔6%、相對人甲○○應負擔12% 、│
│  相對人戊○○應負擔7 % 、相對人乙○○應負擔17% ，餘│
│  由聲請人負擔：                                    │
│  1.第一、二審訴訟費用額除確定部分外為：            │
│    即＋ (＋＋＋＋－12,012元)＝174,504元│
│    。                                              │
│  2.兩造就第一、二審訴訟費用額（除確定部分外）應負擔│
│    ：                                              │
│    (1)相對人丁○○應負擔15,705元。                  │
│      即174,504 ×9%＝15,705元。                    │
│    (2)相對人丙○○應負擔10,470元。                  │
│      即174,504×6%＝10,470元。                     │
│    (3)相對人甲○○應負擔20,940元。                  │
│      即174,504×12%＝20,940元。                    │
│    (4)相對人戊○○應負擔12,215元。                  │
│      即174,504×7%＝12,215元。                     │
│    (5)相對人乙○○應負擔29,666元。                  │
│      即174,504×17%＝29,666元。                    │
│    (6)餘由聲請人負擔，聲請人應負擔85,508元。        │
│      即174,504 元- （15,705元+10,470 元+20,940 元  │
│      +12,215元+29,666元=88,996元）=85,508元。      │
│(三)聲請人在第一審預納訴訟費用共計120,121 元（即78,129│
│  +1,642+500+4,450+35,400=120,121）                 │
│(四)相對人應賠償聲請人之訴訟費用額為：34,613元。      │
│  即聲請人已預納之第一、二審（除確定部分外）訴訟費用│
│  額減去聲請人應負擔之第一、二審（除確定部分外）訴訟│
│  費用：120,121-85,508=34,613。                     │
│(五)又相對人丁○○、丙○○、甲○○、戊○○、乙○○共應│
│  負擔第一、二審訴訟費用之51% （9%+6%+12%+7%+17%=51%│
│  ），故其等應賠償聲請人之訴訟費用比例依序為9/51、6/│
│  51、12/51、7/51、17/51，分別計算如下：            │
│  1.丁○○應賠償聲請人6,108 元（即34,613×9/51=6,108│
│    ）。                                            │
│  2.丙○○應賠償聲請人4,072 元（即34,613×6/51=4,072│
│    ）。                                            │
│  3.甲○○應賠償聲請人8,144 元（即34,613×12/51=8,14│
│    4 ）。                                          │
│  4.戊○○應賠償聲請人4,751 元（即34,613×7/51=4,751│
│    ）。                                            │
│  5.乙○○應賠償聲請人11,538元（即34,613×17/51=11,5│
│    38）。                                          │
└──────────────────────────┘
